【裁判字號】    88,上易,4451
【裁判日期】    890330
【裁判案由】    竊盜等
【裁判全文】
臺灣高等法院刑事判決                          八十八年度上易字第四四五一號
    上  訴  人
    即  被  告  丙○○
    選任辯護人  陳德峰
    上  訴  人
    即  被  告  丁○○
                甲○○
    右二人共同
    選任辯護人  陳昆明
右上訴人因竊盜等案件，不服臺灣臺北地方法院八十八年度易字第六四０號，中華民
國八十八年七月二十八日第一審判決（起訴案號：臺灣臺北地方法院檢察署八十八年
度偵字第二六０五號；移送併辦案號：臺灣臺北地方法院檢察署八十八年度偵字第三
七０七號、臺灣士林地方法院檢察署八十八年度偵字第八七三號）提起上訴，本院判
決如左：
    主  文
原判決關於丙○○竊盜暨其定應執行刑部分及丁○○、甲○○部分撤銷。
丙○○連續攜帶兇器竊盜，累犯，處有期徒刑貳年。扣案如附表二所示之物沒收。
丁○○連續結夥三人以上竊盜，處有期徒刑捌月。扣案如附表二所示之物沒收。
甲○○結夥三人以上攜帶兇器竊盜，未遂，處有期徒刑捌月。扣案如附表二所示之物
沒收。
    事      實
一、丙○○前曾因犯贓物罪，經臺灣臺北地方法院於民國（下同）八十二年一月二十
    八日判處有期徒刑三月；再連同其另犯逃亡罪經軍法審判所處有期徒刑一年六月
    ，經合併定應執行刑為有期徒刑一年七月，而於八十三年六月二十三日執行完畢
    ；仍不知悛悔，復意圖為自己不法之所有，並基於概括犯意，連續於附表一編號
    一、二、三所示時、地，攜帶其自製之鑰匙，及其所有客觀上可供作兇器使用之
    板手、起子為工具（如附表二編號一、二、六所示），分別竊取陳瑞來、曾梅清
    、連天發等人所有，如附表一編號一、二、三所示之自用小客車各一輛，得手後
    均將該等車輛以每輛新臺幣（下同）二萬元之代價，出售予年籍不詳之陳姓男子
    。
二、丁○○基於概括之犯意，夥同年約三十歲左右不詳姓名、住所之男子二人，共同
    意圖為自己不法之所有，並基於犯意之聯絡，由丁○○以其所有ＭＮ－四一三號
    營業計程車搭載該二名不詳姓名成年男子，於八十七年十二月二十四日凌晨一時
    四十分許，前往臺北市○○○路○段五二五號前，將該計程車停靠路邊，並擔任
    把風之工作，另二名不詳姓名、住所之成年男子，則以不詳工具拆下戊○○所有
    ＣＶ－七０六九號豐田一九九七年份二一六四西西自小客車右前車燈，並以鑰匙
    打開車門之方式，竊取戊○○所有之前開自小客車，得手後由該二名不詳姓名、
    住所成年男子將車駛離現場（如附表一編號四所示）。
三、丙○○、丁○○仍承前同一之概括犯意，夥同甲○○共同意圖為自己不法之所有
    ，並基於犯意之聯絡，由丙○○攜帶其所有如附表二編號二所示自製鑰匙，及客
    觀上得作為兇器使用之六角板手、尖尖破壞門鎖工具（如附表二編號七、十所示
    ，實物詳見八十八年度偵字第二六０五號卷第二十七頁照片），甲○○攜帶其所
    有如附表二編號四所示之斜口鉗，並由丁○○駕駛其所有之ＭＮ－四一三號計程
    車，於八十八年一月二十日凌晨零時三十五分許，搭載丙○○、甲○○至臺北市
    市○○道五段五十九號前，將該計程車停靠路邊，並推由丁○○在旁把風，甲○○以其所攜帶之斜口鉗破壞乙○○所有ＤＧ－二一七六號「日產」自小客車右前
    方向燈，並剪斷電線以破壞防盜器電路，丙○○則以其攜帶之自製鑰匙、六角板
    手、尖尖破壞門鎖工具破壞門鎖（毀損部分未據告訴），甫開啟車門即因該車警
    報器發出聲響，丙○○、甲○○為免被發覺，乃返回丁○○所駕計程車上觀望；
    惟仍為鄰居黃建鈞發現報警，於丁○○擬駛離現場時當場查獲（如附表一編號五
    所示），並扣得丙○○等人所共有，如附表二所示供竊取上開車輛所用之自製鑰
    匙、六角板手、尖尖破壞門鎖工具、斜口鉗各一支，及其他預備供行竊使用之工
    具（全部詳見附表二所載），致該次竊行未能得逞。
四、案經臺北市政府警察局松山分局移送臺灣臺北地方法院檢察署檢察官偵查起訴，
    及由臺北市政府警察局松山分局移送臺灣臺北地方法院檢察署檢察官、臺北市政
    府警察局內湖分局移送臺灣士林地方法院檢察署檢察官併案審理。
    理      由
一、訊據被告甲○○對於上開犯行，已坦承不諱。被告丙○○雖坦承有與共同被告甲○○、丁○○共同前往臺北市市○○道○段五十九號前行竊，但矢口否認如附表
    一編號一、二、三所示犯行，辯稱：該三次之事實係因員警誘導、刑求，伊才承
    認云云。被告丁○○則矢口否認有任何竊盜犯行，辯稱：伊係計程車司機，均依
    乘客指示前往該等地點，至乘客前往該等地點之目的為何，所為何事，伊均不知
    情，伊以為被告丙○○、甲○○係擬下車小解云云。經查：
  (一)被告丙○○連續於附表一編號一、二、三所示時、地，攜帶其自製之鑰匙，及其
    所有客觀上可供作兇器使用之板手、起子為工具，分別竊取陳瑞來、曾梅清、連
    天發等人所有，如附表一編號一、二、三所示之自用小客車各一輛，得手後將該
    等車輛以每輛二萬元之代價，出售予年籍不詳之陳姓男子之事實，業據被告於警
    方借提訊問時供陳甚詳（見八十八年度偵字第三七０七號卷第四頁背面）；於解
    返臺灣臺北地方法院檢察署，在檢察官複訊時仍坦承：在分局所言實在，松山分
    局沒有違法取供或刑求，該三部車係伊一人偷的，用自製的鑰匙、板手、起子云
    云（見同上卷第十五頁背面）。核與被害人陳瑞來、曾清梅、連天發指述之失竊
    情節均為相符，並有車輛竊盜車牌失竊資料個別查詢報表-查詢車輛認可資料及
    失竊報告各三件附在八十八年度偵字第三七０七號卷第七頁至第九頁，及第二十
    七頁至第二十九頁可稽。則被告在警訊及檢察官偵查中之自白自屬可信；其在本
    院審理中改為辯稱：係遭刑求伊才承認等語，然未能提出相關之資料以供本院查
    證，所辯自不足採。
  (二)被告夥同年約三十歲左右不詳姓名、住所之男子二人，共同於八十七年十二月二
    十四日凌晨一時四十分許，前往臺北市○○○路○段五二五號前，竊取戊○○所
    有ＣＶ－七０六九號自小客車之事實，業據證人陳昱光於警訊時明確指證：八十
    七年十二月二十四日凌晨一時四十分許，在睡覺時聽到車輛碰撞聲音，自住處三
    樓窗戶向下看，看見一歹徒在卸ＣＶ－七０六九號車右前車燈，另一歹徒在旁把
    風，歹徒卸下車燈後，將車燈棄置行道樹下，之後，該歹徒持工具開啟右車門鎖
    ，並持有手電筒；ＣＶ－七０六九號車前停放一部ＭＮ－四一三號計程車，兩歹
    徒進入計程車後，在車內好似在翻找工具，約二十分鐘後，兩歹徒下計程車，其
    中之一持類似鑰匙開啟ＣＶ－七０六九號車左前車門後，一歹徒發動引擎，另一
    歹徒乘右前座，歹徒發動引擎後速度很快往後退，有撞到後面乙部車，此時，Ｍ
    Ｎ－四一三號計程車移動位置，讓ＣＶ－七０六九號車開離車位，往員山方向急
    駛，ＭＮ－四一三號車尾隨在後云云（見八十八年度偵字第八七三號卷第十一頁
    背面）；所供核與被害人戊○○指述之情節相符；而警方並依證人陳昱光指述之
    計程車車號查獲被告丁○○，亦有車輛竊盜、車牌失竊資料個別查詢報表一紙等
    在卷可憑。該證人與被告丁○○素未謀面，自無故意設詞誣陷被告之必要。況被
    告丁○○亦供陳：渠所有之上開計程車，均係由其使用，未曾借予他人，且於案
    發時間，確曾搭載二名年約三十歲之男子前往案發現場等語不諱（見同上卷第七
    頁、第八頁）；則證人陳昱光之前開供證應非出於虛構，自屬可信。復查，被告
    丁○○將其所有之計程車停放在ＣＶ－七０六九號自用小客車前方，自可清楚看
    見該二名男子所為之任何細節，對該二名男子從事何事，更應知之甚詳。又查，
    該二名男子果若僅係要取回渠等所有因故障停放於路旁之車輛，則僅須撬開車門
    即可，又何須煞費苦心，拆除車燈？被告丁○○事後又何須尾隨該等車輛而去？
    被告與該二名不詳姓名住所之成年男子，有事前之謀議，並分擔把風之工作，已
    無庸置疑。被告所辯：伊係計程車司機，均依乘客指示前往該等地點，至乘客前
    往該等地點之目的為何，所為何事，伊均不知云云，顯非事實，自不足採。
  (三)被告丙○○、丁○○、甲○○共同於八十八年一月二十日凌晨零時三十五分許，
    在臺北市市○○道○段五十九號前竊取乙○○所有ＤＧ－二一七六號「日產」自
    小客車未遂部分犯行，業據被告丙○○於獲案之初在警訊中供稱：我和甲○○下
    車，從丁○○所駕MN-413計程車，由丁○○在車上把風，我去撬開ＤＧ－二一七
    六號自小客門鎖，甲○○拔去前右車輪幅小車燈欲除去警報，我當時見警報仍在
    響，我拔去右車內電線仍無法制止警報，聲響太大，再又跑回ＭＮ－四一三計程
    車上，與甲○○跑回後，在車上觀望，看車主有無跑來查看其車，即被警方趕到
    查獲。以六角板手開鎖，螺絲起子拔零件云云（見八十八年度偵字第二六０五號
    卷第五頁背面）。在檢察官偵查中仍供陳：有張某駕駛ＭＮ－四一三計程車，他
    沒下車，我下車用自製鑰匙、六角板手及尖尖五、六公分（工具）把門撬開，李
    拔去小車燈，但警報仍在響，我又拔右邊電線，警報器仍在響，我們上車往前開
    五、六十公尺被警查獲等語（見同上卷第五十五頁背面）。被告甲○○亦在警訊
    中供稱：我與丁○○一起由萬華過來與林志明（按即被告丙○○所冒名）會合，
    由我剪線防止防盜器響，林志明（即被告丙○○）開啟車門竊取汽車，丁○○即
    坐在計程車上把風云云（見同上卷第九頁背面）；在檢察官偵查中仍供陳：丙○○指示，由丁○○開計程車過去，我和張某一起過來與林某會合，我用斜口鉗剪
    方向燈拆下電線，丙○○用六角板手撬開車門，張（鳴志）某把風，因警報器一
    直在響，我們就趕快跑回車內，一起走就被警察查獲等語（見同上卷第五十六頁
    背面）。被告丙○○、甲○○二人所供，核與證人黃建鈞、被害人乙○○之指證
    情節相符，並有失竊報告、贓物認領保管收據、扣案行竊工具清冊各一紙，破壞
    車門及使用工具照片十二幀附在八十八年度偵字第二六０五號卷第二十頁至第二
    十八頁可稽，被告丙○○、甲○○二人前開供詞，自屬可信。又查，被告丁○○
    雖否認有此部分擔任把風之犯行；惟據被告丙○○於警訊時即供稱：甲○○、丁○○事先都知情，我與甲○○負責偷車，丁○○負責把風工作云云（見八十八年
    度偵字第二六０五號卷第七頁背面）；於檢察官偵查中仍供稱：我聯絡甲○○要
    偷車，他就帶丁○○過來，我們沒固定地點，在中山北路找目標，是李某跟他（
    丁○○）講，找到目標我與李下車，... 沒有跟他講（把風之事），我認為他知
    道等語（見同上卷第七十六頁）。被告甲○○於警訊時亦供稱：我與丁○○一起
    由萬華過來與林志明（按即被告丙○○）會合，由我剪線防止防盜器響，林志明
    （即被告丙○○）開啟車門竊取汽車，丁○○即坐在計程車上把風云云（見同上
    卷第九頁背面）；於偵查中仍供稱：丙○○指示，由丁○○開計程車過去，我和
    張某一起過來與林某會合，我用斜口鉗剪方向燈拆下電線，丙○○用六角板手撬
    開車門，張（鳴志）某把風，因警報器一直在響，我們就趕快跑回車內，一起走
    就被警察查獲等語（見同上卷第五十六頁背面）。本案被告丙○○、甲○○二人
    與被告丁○○並無宿怨仇隙，甚且被告丁○○於原法院審理中尚陳報指定被告甲○○之妻張麗玉為送達代收人，凡此均可得見渠等交情應屬匪淺，果非確然有此
    事實，被告丙○○、甲○○二人當無故意設詞誣陷被告丁○○之理。況據證人黃
    建鈞於警訊中另證稱：我因今日（二十日）凌晨零時三十五分左右，發現我家樓
    下市○○道○段五十九號前停放一部營小客ＭＮ－四一三，車上兩名男子竊嫌下
    車，不知用何方法打開車門，破壞右前方電線（如照片）並剪斷右前方側燈之後
    ，而另一名男子竊嫌涉嫌把風，而後回到原車上營小客ＭＮ－四一三觀望，看車
    主有無來查其車，適時警方人員趕到逮獲云云（見同上卷第十七頁背面、第十八
    頁）。參諸該證人所供，被告丙○○、甲○○，於上開ＤＧ－二一七六號自用小
    客車警報器發出聲響後，曾至被告丁○○所有之上開計程車觀望等情以觀，被告
    丁○○與丙○○、甲○○三人應有事前之謀議，並由被告丁○○負把風之責已甚
    為明確。被告丁○○所辯：伊以為被告丙○○、甲○○係擬下車小解云云，顯與
    常情有悖，委無足採。
  (四)本件事證明確，被告等犯行均堪認定，應予依法論科。
二、核被告等所為：
  (一)被告丙○○所為附表一編號一、二、三部分犯行，均係犯刑法第三百二十一條第
    一項第三款之攜帶兇器竊盜既遂罪。
  (二)被告丁○○所為附表一編號四部分犯行，係犯刑法第三百二十一條第一項第四款
    之結夥三人以上竊盜既遂罪。被告丁○○與年約三十歲左右不詳姓名、住所之成
    年男子二人間，有犯意之聯絡及行為之分擔，皆為共同正犯。
  (三)被告丙○○、丁○○、甲○○所為附表一編號五部分犯行，係犯刑法第三百二十
    一條第二項、第一項第三款、第四款之結夥三人以上攜帶兇器竊盜未遂罪。被告
    三人間，有犯意之聯絡及行為之分擔，皆為共同正犯。
  (四)被告丙○○所犯如附表一編號一、二、三、五所示之犯行，被告丁○○所犯如附
    表一編號四、五所示之犯行，其時均為間緊接，犯罪基本構成要件又復相同，顯
    係基於概括之犯意為之，均為連續犯，應依刑法第五十六條規定，被告丙○○論
    以情節較重之攜帶兇器竊盜既遂罪一罪；被告丁○○論以情節較重之結夥三人以
    上竊盜既遂罪。又，被告丙○○所犯如附表一編號一、二、三所示之竊盜犯行（
    即臺灣臺北地方法院檢察署八十八年度偵字第三七０七號卷移送併辦部分）；及
    被告丁○○所犯如附表一編號四所示之竊盜犯行（即臺灣士林地方法院檢察署八
    十八年度偵字第八七三號卷移送併辦部分），雖均未據檢察官提起公訴；然此部
    分與已起訴部分之犯罪事實，有連續犯之裁判上一罪關係，有如前述，本院自得
    併予審判。
  (五)被告甲○○所犯如附表一編號五所示犯行，已著手於竊盜行為之實施，於未竊得
    該等自用小客車前即為警查獲，為未遂犯，爰依刑法第二十六條前段規定，按既
    遂犯之刑減輕之。
  (六)被告丙○○前曾因犯贓物罪，經臺灣臺北地方法院於八十二年一月二十八日判處
    有期徒刑三月；再連同其另犯逃亡罪經軍法審判所處徒刑，經合併定應執行刑為
    有期徒刑一年七月，而於八十三年六月二十三日執行完畢，有臺灣高等法院檢察
    署刑案紀錄簡覆表在卷足憑，其於五年內再犯本件有期徒刑以上之罪，係屬累犯
    ，應依刑法第四十七條規定，遞予加重其刑（所犯偽造文書罪部分，經原審判決
    後，被告撤回上訴，該部分業已確定）。
三、原審據以論罪科刑，固非無見。惟：(一)附表二所示之被告所有工具，有屬客觀上
    可供作為兇器使用，有部分則僅屬普通之工具，就附表一編號一、二、三、五部
    分犯行，被告等究竟攜帶何種工具犯罪，何以認定被告丙○○就附表一編號一、
    二、三部分犯行，係犯刑法第三百二十一條第一項第三款之攜帶兇器竊盜既遂罪
    ；何以認定被告丙○○、丁○○就附表一編號五部分犯行係犯刑法第三百二十一
    條第二項、第一項第三款、第四款之結夥三人以上攜帶兇器竊盜未遂罪；均未說
    明。(二)共同正犯間須有犯意之聯絡或行為之分擔；本案中「年籍不詳之陳姓男子
    」僅係意在購買被告等竊得之贓物，並無參與被告等竊行之犯意，原判決竟認定
    該「年籍不詳之陳姓男子」亦係竊盜之共犯。(三)原判決以被告丙○○先另自八十
    五年九月間起至八十五年十二月三十日止，在臺北縣、市等地，竊取自用小客車
    二十九輛一案，經臺灣板橋地方法院檢察署提起公訴，由臺灣板橋地方法院以八
    十八年度易緝字第六０號（八十六年度易字第四一六二號）審理中，再犯本案之
    罪，因認被告有犯罪之習慣，而併予宣告「並於刑之執行前令入勞動場所強制工
    作參年」；然前開臺灣板橋地方法院八十八年度易緝字第六０號（八十六年度易
    字第四一六二號）竊盜案，經臺灣板橋地方法院審理後，於八十九年一月十三日
    判決被告無罪；檢察官不服提起上訴，復經本院以八十九年度上易字第六六八號
    判決上訴駁回在案。(四)附表二所示之被告所有工具，有部分係被告已用之行竊，
    係供犯罪所用之物；有部分被告等尚未用之行竊，僅係供犯罪預備之物，原判決
    未分別說明；均有未當。被告丙○○之上訴意旨否認有附表一編號一、二、三部
    分犯行；被告丁○○之上訴意旨，否認全部犯罪；被告甲○○之上訴意旨，請求
    宣告緩刑，雖均無理由，然原判決既有前述之可議，仍屬無可維持，應由本院將
    原判決關於被告丁○○、甲○○及丙○○竊盜暨其定應執行刑部分予以撤銷改判
    。爰審酌被告丙○○、丁○○、甲○○三人犯罪之動機在於謀取錢財，其等或攜
    帶兇器犯之，或結夥三人為之，危害社會治安甚巨，及其等分別參與犯罪之次數
    ，竊盜出自被告丙○○主導，被告丁○○二次犯行均僅擔任把風之工作，暨被告
    丙○○、丁○○事後猶否認犯行，被告甲○○已坦承犯罪之態度等一切情狀，分
    別量處如主文所示之刑。附表二所示之物中，自製鑰匙、六角板手、尖尖破壞門
    鎖工具、斜口鉗（實物詳見八十八年度偵字第二六０五號卷第二十七頁照片），
    係供犯罪所用之物；其餘工具則為供犯罪預備之物，並均據被告丙○○陳明為其
    等所有，均應依刑法第三十八條第一項第二款之規定應併予宣告沒收。又查，被
    告丙○○所竊取之物雖均為貴重之汽車，然其所犯本案之竊盜犯行共僅四次，參
    諸各該情節，尚不足認定其有犯罪之習慣，本院因認無宣告強制工作之必要，附
    此指明。
四、公訴意旨另以：被告丙○○、甲○○、丁○○與年籍不詳之陳姓男子共同意圖為
    自己不法之所有，於八十八年一月十日夜間，由被告丁○○以其所有之上開計程
    車，搭載被告丙○○、甲○○前往臺北市○○○路某處，被告丁○○將其所有之
    計程車停靠路邊，擔任把風之工作，被告丙○○、甲○○則攜帶丙○○所有，如
    附表二所示客觀上足以對人之生命、身體、安全構成威脅，且具有危險性而屬兇
    器之工具，竊取「日產」牌之自用小客車一輛，得手後，在臺北縣蘆洲市某處，
    將車輛交予該陳姓成年男子，得款二萬元，被告丙○○、甲○○、丁○○三人，
    各分得一萬元、七千元、三千元，因認被告等此部分犯行，亦涉有刑法第三百二
    十一條第一項第三款、第四款之結夥三人攜帶兇器竊盜罪嫌。訊之被告丙○○、
    甲○○、丁○○均堅決否認有此部分之竊盜犯行，被告丙○○、甲○○辯稱：未
    竊取此輛車云云；被告丁○○辯稱：甲○○打電話給我，說要去臺北，伊去載他
    們，過了「民生西路」他們二人下車，伊就走了，不知竊車情事等語。按犯罪事
    實應依證據認定之，無證據不能推定其犯罪事實，刑事訴訟法第一百五十四條定
    有明文。又，被告之自白，雖為證據之一種，但必與事實相符者為限，若其自白
    顯有疑義，而審理事實之法院，就其職權調查之所得，未能證明其自白確與事實
    相符者，自不得據為認定犯罪事實惟一之基礎，最高法院十八年上字第一０八七
    號復著有判例。經查，被告丁○○自始即否認有任何竊盜犯行，在檢察官偵查中
    仍堅稱：甲○○打電話給我，說要去臺北，我去載他們，他們二人是一起的，過
    了民生西路，他們二人下車，我就走，我沒看他們偷車云云（見八十八年度偵字
    第二六０五號卷第十三頁至第十五頁、第五十七頁）。另被告丙○○、甲○○於
    警訊及檢察官偵查中雖曾供陳有竊取「日產」自用小客車一輛等語。然觀之被告
    丙○○於警訊中之供述：我確實在十天前有夥同甲○○、丁○○二人在中山北路
    一帶偷乙部日產自小客車，正確的時間地點我已忘了云云（見同上卷第七頁）；
    其後在檢察官偵查中亦僅有以同一方式偷一輛「日產」車，而未能說明所竊取車
    輛之車牌號碼，或其他可資分辨之資料（見同上卷第五十六頁）。另被告甲○○
    在警訊中亦僅供稱：第一次是約十天前，在中山北路（民權東路）附近竊取一台
    日產自小客車，我分得六千元云云（見同上卷）；在檢察官偵查中仍僅供陳有偷
    一輛「日產」車，亦未能說明所竊取車輛之車牌號碼，或其他可資分辨之資料（
    見同上卷第五十六頁背面）。依該等被告之供詞，均不足以確定被告等所竊取之
    「日產」究係如何可資特定之物，其等之自白已不得謂無瑕疵。況據原法院向臺
    北市政府警察局中山分局函查結果，經該分局答覆該一時間、地點並無民眾或轄
    下派出所申報汽車失竊之報案紀錄，亦有該分局八十八年六月二十八日北市警中
    分刑字第八八六一九六九九００號函在卷可憑。從而，被告丙○○、甲○○二人
    之上開犯罪自白是否確然與事實相符，更非無疑。此外，又查無其他積極證據，
    足資為被告等有為此部分竊盜犯行之佐證，揆諸前揭說明，尚難僅以被告等之上
    開自白，即遽論被告等涉有結夥三人攜帶兇器竊盜罪嫌。此部分被告之犯罪尚屬
    不能證明，惟因公訴人認被告等此部分犯行與前揭經論罪科刑部分，有連續犯之
    關係，屬裁判上之一罪，故不另為無罪之諭知，併此敘明。
五、被告丁○○經合法傳喚，無正當理由未於審理期日到庭，爰不待其陳述逕行判決
    。
據上論斷，應依刑事訴訟法第三百七十一條、第三百六十九條第一項前段、第三百六
十四條、第二百九十九條第一項前段，刑法第二十八條、第五十六條、第三百二十一
條第一項第三款、第四款、第二項、第二十六條前段、第四十七條、第三十八條第一
項第二款，罰金罰鍰提高標準條例第一條前段，判決如主文。
本案經檢察官柯晴男到庭執行職務。
中    華    民    國    八十九    年      三        月      三十        日
                          臺灣高等法院刑事第十二庭
                              審判長法  官  劉  景  星
                                    法  官  陳  志  洋
                                    法  官  陳  博  志
右正本證明與原本無異。
不得上訴。
                                    書記官  鄭  兆  璋
中    華    民    國    八十九    年      四        月        一        日
附錄：本判決論罪科刑法條全文
刑法第三百二十一條
犯竊盜罪而有左列情形之一者，處六月以上五年以下有期徒刑：
一、於夜間侵入住宅或有人居住之建築物、船艦或隱匿其內而犯之者。
二、毀越門扇、牆垣或其他安全設備而犯之者。
三、攜帶兇器而犯之者。
四、結夥三人以上而犯之者。
五、乘火災、水災或其他災害之際而犯之者。
六、在車站或埠頭而犯之者。
前項之未遂犯罰之。
附表一：
編號  時        間  地      點  犯罪方法      被害人    犯罪行為人及所犯
                                                        法條
一    八十七年十二  臺北縣中和  攜帶兇器竊取  陳瑞來    丙○○
      月十日晚上八  市○○路三  車號ＣＤ－四            刑法第三百二十一
      時許          五四號前    七三五號三陽            條第一項第三款
                                一九九四年份
                                一九九七西西
                                自用小客車
二    八十七年十二  臺北市中山  攜帶兇器竊取  曾梅清    丙○○
      月三十一日上  北路六段四  車號ＣＸ－八            刑法第三百二十一
      午十時許      ０五巷巷口  八九一號日產            條第一項第三款
                                一九九八年份
                                一九九五西西
                                自用小客車
三    八十八年一月  臺北市石牌  攜帶兇器竊取  連天發    丙○○
      十六日下午一  路二段二０  車號ＤＣ－六            刑法第三百二十一
      時許          一巷三號門  ００一號克萊            條第一項第三款
                    前          斯勒一九九七
                                年份二四二九
                                西西自小客車
四    八十七年十二  臺北市中山  結夥三人竊取  戊○○    丁○○及不詳姓名
      月二十四日凌  北路五段五  車號ＣＶ－七            住所，年約三十歲
      晨一時四十分  二五號      ０六九號之自            之成年男子二人
      許                        用小客車                刑法第三百二十一
                                                        條第一項第四款
五    八十八年一月  臺北市市民  結夥三人攜帶  乙○○    丙○○、甲○○、
      二十日凌晨零  大道五十九  兇器竊取車號            丁○○
      時三十五分許  號前        ＤＧ－二一七            刑法第三百二十一
                                六號自用小客            條第二項、第一項
                                車未遂                  第三款、第四款
附表二：
編號    工具名稱            單位        數量      備註
一      鏍絲起子            支          四        不含被告丁○○所有，一
                                                  字型、十字型起子各一支
二      複製鎖匙            支          六
三      挫刀                支          三
四     斜口鉗              支          一        黃把手
五      尖嘴鉗              支          一        紅把手
六      板手                支          二
七      六角板手            支          一
八      珠鉤                支          一
九      老虎鉗              支          一
十      破壞車門門鎖工具    支          二十二    六角形
十一    破壞排檔鎖工具      組          一
十二    電線                條          二
十三    鐵線                條          二
十四    小手電筒            支          二        紫色、銀灰各一支
十五    咖啡色手提袋        個          一


司法院資訊處製作；財團法人民間司法改革基金會備份。
